【裁判字號】    98,上訴,644
【裁判日期】    980408
【裁判案由】    偽造文書等
【裁判全文】
臺灣高等法院刑事判決                 98年度上訴字第644號
上  訴  人  臺灣桃園地方法院檢察署檢察官
上  訴  人
即  被  告  丙○○
被      告  乙○○
上列上訴人因被告偽造文書等案件，不服臺灣桃園地方法院96年
度易字第307號，中華民國97年12月23日第一審判決（起訴案號
：臺灣桃園地方法院檢察署95年度偵字第5750號），提起上訴，
本院判決如下：
    主  文
原判決關於丙○○部分撤銷。
丙○○共同連續行使偽造私文書，足以生損害於他人，處有期徒
刑壹年，減為有期徒刑陸月，如易科罰金，以銀元參佰元即新台
幣玖佰元折算壹日。如附表所示各出貨單上偽造之簽名，均沒收
。
其他上訴駁回。
    事  實
一、丙○○透過聯盛輪胎有限公司（下稱聯盛公司）之業務員吳
    英哲（另由台灣桃園地方法院檢察署檢察官偵查中）介紹，
    自民國94年3 月17日起至同年5 月28日止，任職於桃園縣桃
    園市○○○路32號之聯盛公司之司機，從事送貨並代向各家
    客戶收取帳款之業務，除每月固定薪資外，每運送1 條輪胎
    ，另得向聯盛公司賺取新台幣5 元之運送獎金。詎丙○○於
    任職期間，因熟知聯盛公司之出貨及結算方式，係由客戶向
    業務人員訂貨後，由聯盛公司繕打出貨單交由司機丙○○至
    倉庫領貨並運送交付客戶，再由客戶於該出貨單上簽名表明
    以收取貨物之意，爾後在各月月底結算各客戶之應收帳款，
    並延至次月月底再向客戶收取，丙○○乃與聯盛公司業務人
    員吳英哲、及真實姓名年籍不詳以「張永清」名義任職聯盛
    公司業務人員之成年男子，共謀利用此一自領貨起至聯盛公
    司實際收取款項止將近2 月左右之時間差，詐取聯盛公司貨
    品後轉賣他人牟利，而共同基於行使偽造私文書及為自己不
    法所有之概括犯意聯絡，先後於附表所示之出貨單日期，共
    同向聯盛公司負責人黃金益或其配偶甲○○佯稱有如附表所
    示之汽車維修廠或輪胎行欲向聯盛公司購買輪胎，使聯盛公
    司負責人黃金益或其配偶甲○○誤信為真陷於錯誤，乃陸續
    繕打出貨單並囑由丙○○至倉庫領出如附表所示之輪胎及鋁
    圈後，運往各該汽車維修廠或輪胎行，爾後再由丙○○或吳
    英哲或「張永清」三人中之一人，於如附表所示各該出貨單
    上或應收帳款明細單上偽造各汽車維修廠或輪胎行之商號或
    負責人名義之簽名，以表明各該商號已收受輪胎及鋁圈等貨
    品之意，而偽造各該商號或其負責人名義之出貨單私文書後
    ，再由丙○○持回聯盛公司向負責人黃金益或甲○○行使，
    而生損害於各該商號及其負責人與聯盛公司。丙○○領出各
    批輪胎或鋁圈後，隨即將之交予吳英哲或「張永清」持往他
    處變賣牟利，總計詐得之輪胎及鋁圈數量如附表所示，價值
    共963,679 元。丙○○復承上揭為自己不法所有之概括詐欺
    犯意，為免使人起疑及詐取送貨獎金，乃於各次領出輪胎或
    鋁圈後，向黃金益訛稱貨已依約送達各客戶，使黃金益誤信
    為真陷於錯誤，發給丙○○每運送1 條輪胎5 元之運貨獎金
    ，共計1,805 元。嗣丙○○於94年5 月間因見聯盛公司如附
    表所示各該維修廠及輪胎行之應收款項即將到期，事跡即將
    敗露，遂於同月28日藉故辭職。而聯盛公司於貨款屆期時，
    而獲知各該維修廠及輪胎行根本未訂貨，始知前情。
二、本案經聯盛公司訴請桃園縣政府警察局桃園分局報告台灣桃
    園地方法院檢察署檢察官偵查起訴。
    理  由
一、訊據被告丙○○固坦認其自94年3 月17日起至同年5 月28日
    止於聯盛公司擔任司機業務，從事送貨並代向各家客戶收取
    帳款之業務，除每月固定薪資外，每運送1 條輪胎，另得向
    聯盛公司賺取新台幣5 元之運送獎金等事實，惟否認有何與
    聯盛公司業務人員吳英哲、「張永清」等人共同詐取聯盛公
    司輪胎、鋁圈等貨品之犯行。辯稱：我有時因業務較忙，一
    時趕不及送貨，而吳英哲、「張永清」又表示他們的客戶很
    趕，他們便會直接向老闆娘甲○○告知此情，取得出貨單後
    自己到倉庫取貨，有時則是他們人在外面，打電話給甲○○
    說他們要自己出貨，甲○○再拿出貨單給我，叫我把貨運給
    他們二人，這些都是經過老闆黃金益、老闆娘甲○○同意的
    ，伊等也都同意讓我領取每條輪胎5 元之送貨獎金，我不知
    道吳英哲、「張永清」二人取得貨物後送往何處，我亦沒有
    與他們共同詐欺之犯意及行為等語。惟查：
  (一)檢察官依聯盛公司所提「張永清」之年籍資料（65年12月1
    日生，國民身分證編號：Ｚ000000000號）傳訊到庭，據伊表
    示不記得曾在聯盛公司工作過等語（偵查卷第112 頁），而
    證人即聯盛公司負責人黃金益之配偶甲○○亦證稱：「『張
    永清』另外有寫給我一個名字叫張清文，年籍資料我再陳報
    。另外『張永清』有在別的鋁圈行詐騙，有被錄影機拍到，
    他當時拿的是別的身分證件」等語（偵查卷第137 頁），可
    見「張永清」縱有其人，現亦無從傳訊，先予敘明。
  (二)被告丙○○雖於原審為上揭辯解，然其於警詢中先供稱：如
    附表所示各維修廠及輪胎行所訂購之輪胎及鋁圈都不是我運
    送的，是吳英哲及「張永清」偷偷地跟我說，這些輪胎及鋁
    圈他們會自己載送，叫我把貨車及貨物駛出公司後交給他們
    二人，又叫我先到網咖休息，他們送完回來會打電話給我並
    把貨車還我駛回公司，至於他們二人將輪胎及鋁圈送往何處
    我都不知道等語（偵查卷第8頁至第9頁）。而於檢察官偵查
    中卻先改稱：我是按照老闆娘甲○○拿給我的出貨單所載的
    地點送，並沒有將輪胎等貨品交給吳英哲或「張永清」等語
    （偵查卷第125頁）。經檢察官提示其警詢筆錄後，被告丙○○再改稱：我確實曾把輪胎交給吳英哲及「張永清」幫我
    送，他們二人是「租車」送貨的，因為我送不完。但我回到
    公司後，我有跟甲○○講這件事，也經過甲○○同意等語（
    偵查卷第125頁）。於原審準備程序時，丙○○先稱：有時
    候我自己來不及送貨，會請其他業務員幫忙送，但每條輪胎
    5元之運貨獎金還是給我領等語（原審卷第25頁），又稱：
    貨太多我自己一個人送不完，吳英哲及張永清二人會「自己
    在外面租車子幫我運送」，因為我一台車裝不了那麼多，但
    運貨獎金仍給我領。有時候我要跑宜蘭、或楊梅、新屋，工
    作一忙趕不過來，吳英哲及張永清二人會告訴我他們的客戶
    在趕，他們就會直接找老闆娘甲○○拿出貨單，自己到倉庫
    拿貨；有時候他們人在外面，打電話給老闆娘說他們要出貨
    ，老闆娘再拿出貨單給我，「叫我拿輪胎給他們二人」。嗣
    又稱：「他們二人有時候也是會打電話給我，跟我說某家客
    戶在趕，叫我先載四個輪胎給他們，之後再補出貨單，這種
    情形我事後會跟老闆娘說，老闆娘也說好」等語（原審卷第
    37頁至第39頁）。於原審審判中竟又改稱：貨不是我去領的
    ，是業務吳英哲及「張永清」事先徵得老闆娘甲○○同意後
    ，自己去領貨、自己去送貨的，但因為我們老闆說我薪水太
    少，業務送貨又沒有獎金，所以老闆要我在出貨單上簽字以
    便讓我領運貨獎金等語（原審卷第70頁至第71頁）。由上可
    知，被告丙○○先稱係因受吳英哲及「張永清」之囑託，將
    輪胎領出後連同貨車一併交予渠二人運送，自己則至「網咖
    」休息，嗣又改稱絕無此事，或改稱雖有此事，但此係因其
    一時無法送完，故渠2人代為「租車」幫忙運送，終又改稱
    貨物是「渠2人自己去領出來運送」，或改稱「老闆娘叫其
    拿輪胎給渠二人」，或改稱「由渠二人來電表示有客戶在趕
    ，要其先將輪胎載給渠2人」。無論如何，均與丙○○於警
    詢之初所言，迥然不同。可見丙○○就本案輪胎及鋁圈等貨
    物之運送過程、是否交由吳英哲及「張永清」運送暨其運送
    過程等節，前後所述數套版本，全然不一，是其所辯是否屬
    實，已非無疑，絕不能輕信。
  (三)至被告丙○○口中之另名業務員「吳英哲」於案發後即逃逸
    無蹤，直至97年8 月間始經檢察官另案通緝到案。吳英哲經
    原審提訊時證稱：我當時任職聯盛公司業務員，被告丙○○
    擔任送貨司機。我對外招攬客戶後，通知公司客戶需貨數量
    ，由老闆娘繕打出貨單，再由司機丙○○送貨至客戶處。附
    表編號三、五、六之客戶原本是我招攬，但到94年3月份時
    我業務就交接給「張永清」而由伊承接，只不過因我帶「張
    永清」去熟悉就客戶，導致丙○○誤認我跟「張永清」是一
    起的。至編號一、二、四均是「張永清」之客戶，與我無關
    等語。亦即，本案附表所示各筆輪胎、鋁圈等貨品遭侵吞，
    均「張永清」一人所為，與伊毫無關係。復證稱：當時公司
    包括丙○○在內共2名運貨司機，有3台貨車，1台是1.5 噸
    的貨車，另2台則是發財車。司機除基本底薪外，另外會隨
    著送貨量計算運貨獎金，怎麼算我不清楚。貨都是由司機拿
    出貨單到倉庫領取後運送至客戶處，但有時司機可能忙不過
    來，有時候客戶就在現場等，而相隔區域差很遠，便交由我
    們業務員幫忙送，但這種情形，運貨獎金還是由司機拿等語
    。又稱：在同時有多個客戶叫輪胎的情形，為了不得罪客戶
    ，有時老闆會叫我們業務代送，有時我跟司機私底下自行調
    配，例如約在兩家客戶的中間，由我開公司的配車送其中一
    家、司機送另外一家等語（以上均見原審卷第107頁至第114
    頁）。
  (四)縱然被告丙○○辯詞一變再變，然均始終供稱附表所示輪胎
    都是由吳英哲及「張永清」運送，與己無關。甚至於警詢之
    初丙○○更直接將所有責任推予吳英哲及「張永清」，供稱
    正是渠2 人「偷偷地」要其先去網咖休息，輪胎渠2 人會負
    責運送，完畢後再將貨車交還由其駛回公司。而丙○○於原
    審審判中聽聞吳英哲上揭證詞後，竟立即一改立場，而與吳
    英哲異口同聲表示：對，本案輪胎都跟吳英哲沒有關係，全
    部都是「張永清」一人所為等語（原審卷第125頁）。再經
    原審追問，丙○○乃改稱：「（以前為何都說輪胎交給吳英
    哲，他說要幫你送？）因為那時候我不知道他們交接。（你
    輪胎交給誰，對象是誰，你認不出來嗎？）認得出來。（既
    然認得出來，分得清吳英哲跟張永清是不同人吧？）不同人
    。（一個人跟兩個人不一樣，分得出來吧？）分得出來。（
    那為何之前都說輪胎是交給張永清及吳英哲？）他們是業務
    員。... 輪胎都交給他們兩個。」等語（原審卷第125頁至
    第126頁）。丙○○既能清楚分辨吳英哲與「張永清」係不
    同男子及各自特徵，且在吳英哲尚未到案之前，即已清楚供
    稱本案輪胎均交給吳英哲及「張永清」二人送往不知何方，
    可見吳英哲上揭證稱：附表各編號之輪胎、鋁圈等物均與伊
    無關，均係「張永清」一人所為云云，應係吳英哲為求脫罪
    而將責任全推予一真實姓名年籍俱不詳、現亦不知何在之自
    稱「張永清」男子所為之情詞，本非事實。再依丙○○所言
    及吳英哲上揭證詞，伊2人均稱平日除由擔任運貨司機之被
    告丙○○送貨外，有時亦因送貨區域太廣，司機忙不過來，
    故常發生由業務吳英哲代送或幫忙送之情事。惟據證人甲○○到庭證稱：聯盛公司負責人黃金益是我的配偶，我亦實際
    參與負責聯盛公司業務，被告、吳英哲、及張清文均曾在我
    公司任職，吳英哲及張清文擔任業務，被告擔任司機專門送
    貨，被告任職期間係自94年3月至5月左右，底薪1萬餘元，
    另有送貨獎金，1條輪胎獎金5元。有時客戶會直接跟業務訂
    貨，再由我們打出貨單1式3聯，然後由司機至倉庫領貨運送
    ，經客戶於出貨單上第1聯署名並複寫至其他2聯，1聯客戶
    留存，另2聯繳回公司，其中1聯連同請款單去請款，另1 聯
    公司留存，爾後每月月底結帳，在次月月底時收款。本公司
    的貨物都是由司機至倉庫領貨、送貨，但假如很急的情形，
    業務人員也會幫忙送貨。所謂「很急」，是指客人的輪胎已
    經拆下來等著裝，業務為了要服務客人，就會回來告訴我客
    人急著要，司機又剛好不在公司，此時業務才會找倉管拿並
    自己開車送，但這種情形不多，運送的量也不多，都是客戶
    臨時叫貨，頂多運一台車四條的量，因此送貨獎金仍是給司
    機領。在我的印象當中，假如司機跟貨車都在公司，不可能
    由業務人員自己送貨，也從未發生過我們的客戶急著要公司
    貨車上整車輪胎的情形。本公司向如附表所示之各汽車維修
    廠及輪胎行請款之時，渠等均答稱從未向本公司訂貨，我們
    才知道遭被告等人詐騙等語（原審卷第56頁至第63頁）。依
    甲○○之證詞，聯盛公司輪胎、鋁圈等貨物均由司機運送，
    僅在業務人員告稱客戶臨時急需、且司機又恰好不在公司之
    情形下，方直接由業務人員運送，縱係如此，亦不過4條輪
    胎的數量，絕無客戶臨時急需整車輪胎之情形。縱依丙○○
    或吳英哲所言，也是在客戶臨時急需且丙○○分身乏術之情
    形下，方須吳英哲幫忙代送，可見亦非常見之事，須代送之
    輪胎數量亦應不多。然參諸附表所示各汽車維修廠及輪胎行
    之出貨單及應收帳款對帳單明細所載，各商行於同一日向聯
    盛公司訂購之各品牌輪胎數量總和均在數十條之譜，數量甚
    大，顯非因客戶臨時叫貨須急送而數量不大之情形。復衡諸
    一般商業常規，人事費用通常占經營成本之比例最高，故經
    營者為求淨利極大化，所念茲在茲者除如何提高產值外，惟
    如何有效減少人事成本而已。倘如丙○○及吳英哲所言，聯
    盛公司除聘僱包括丙○○在內共2名送貨司機外，甚且「經
    常」要求負責業務拓展之吳英哲負責送貨，則聯盛公司盡可
    要求業務人員同時肩負送貨業務即可，何需在擁有充足運貨
    車輛之情形下，耗費額外人事成本聘僱司機丙○○，甚且容
    任、不計丙○○毫無實際運貨之事實，猶願意支付丙○○運
    貨獎金之理。由是可知，不論丙○○所辯因一時無法送完，
    故吳英哲、「張永清」2人會另行「租車」幫其運送，或稱
    貨物是「渠2人自己去領出來運送」，或改稱「老闆娘叫其
    拿輪胎給渠二人」云云；又或如吳英哲所稱：伊會應老闆或
    老闆娘之指示，駕駛公司配發之車輛幫忙丙○○送貨云云，
    均非事實。而附表所示各維修行或輪胎行並未向聯盛公司訂
    貨，此乃客觀無疑之事實，本案輪胎鋁圈又係由被告丙○○
    自聯盛公司倉庫領出，出貨單亦係經丙○○之手繳回聯盛公
    司，且丙○○自警詢、檢察官偵查中及原審訊問時亦均始終
    陳稱該批輪胎及鋁圈確曾交予吳英哲及「張永清」2人等語
    ，亦如前述。可知本案如附表所示之輪胎及鋁圈等物，係由
    被告、吳英哲、及另名自稱「張永清」之男子，共同向聯盛
    公司訛稱有如附表所示之各該商號訂貨，經聯盛公司負責人
    黃金益或甲○○批打出貨單後，依該公司內部出貨流程交予
    被告丙○○領貨運送，丙○○領貨後隨即交予吳英哲及「張
    永清」2人持往他處變賣牟利，出貨單則由渠3人共同偽造如
    附表所示之署押，再由丙○○持返聯盛公司登帳，至堪認定
    。參以丙○○之任職期間係自94年3月17日起至同年5月28日
    止，已如前述，其間不過2月餘，另吳英哲及「張永清」亦
    於丙○○離職後未及一週之94年6月3日均告離職不知去向，
    亦經甲○○於警詢中證述詳細。再據甲○○證稱，聯盛公司
    係於出貨當月月底先繕打「應收帳款對帳單明細」與客戶收
    執對帳，至次月月底始向客戶收款，可知聯盛公司自出貨伊
    始至開始收取帳款為止，其間亦不過2月。由此與丙○○、
    吳英哲、「張永清」等人離職時間相互勾稽以觀，可知被告
    丙○○等人必係因熟稔聯盛公司之帳款收回流程均在2月左
    右，故自附表所示初始以此方式詐騙之94年4月2日起算2月
    內，即先後託辭離職不知去向，益徵被告丙○○等人主觀上
    確有不法所有之詐欺意圖，至為明確。
  (五)綜上論斷，被告丙○○與吳英哲及另名自稱「張永清」之人
    共同連續行使偽造私文書後持向聯盛公司詐取如附表所示之
    輪胎及鋁圈等貨品之犯行，事證明確，至堪認定，所辯無非
    臨訟卸責之詞，不足採信，自應依法論科。
二、查被告等行為後，刑法於94年2月2日修正公布，95年7月1日
    施行，其中刪除第56條（連續犯）、第55條（牽連犯），並
    修正第2條（新舊法之比較適用）、第28條（共同正犯）、
    第33條第5款（罰金刑）等規定。其中刑法第2條係規範行為
    後法律變更所生新舊法律比較適用之準據法，是刑法第2條
    本身雖經修正，但該條文既屬適用法律之準據法，本身尚無
    比較新舊法之問題，應逕適用裁判時即修正後刑法第2條規
    定以決定適用之刑罰法律，先予敘明。
  (一)行為後法律有變更者，適用行為時之法律。但行為後之法律
    有利於行為人者，適用最有利於行為人之法律，修正後刑法
    第2 條第1 項定有明文。又比較時應就罪刑有關之共犯、未
    遂犯、想像競合犯、牽連犯、連續犯、結合犯，以及累犯加
    重、自首減輕暨其他法定加減（如身分加減）與加減例等一
    切規定，綜其全部罪刑之結果而為比較。再從刑附屬於主刑
    ，除法律有特別規定者外，依主刑所適用之法律（最高法院
    95年第8 次刑事庭會議決議參照）。
  (二)罰金刑部分，刑法分則編各罪所定罰金刑之貨幣單位原為銀
    元，修正前刑法第33條第5 款規定：「罰金：1 元（銀元）
    以上。」，而依罰金罰鍰提高標準條例規定，就72年6 月26
    日前修正之刑法部分條文罰金數額提高2 至10倍，其後修正
    者則不提高倍數，並依現行法規所定貨幣單位折算新臺幣條
    例規定，以銀元1 元折算新臺幣3 元；修正後刑法第33條第
    5 款規定：「罰金：新臺幣1,000 元以上，以百元計算之。
    」，刑法第33條第5 款所定罰金貨幣單位經修正為新臺幣後
    ，刑法分則各罪所定罰金刑之貨幣單位亦應配合修正為新臺
    幣，為使刑法分則編各罪所定罰金之最高數額與刑法修正前
    趨於一致，乃增訂刑法施行法第1 條之1 ：「中華民國94年
    1 月7 日刑法修正施行後，刑法分則編所定罰金之貨幣單位
    為新臺幣。94年1 月7 日刑法修正時，刑法分則編未修正之
    條文定有罰金者，自94年1 月7 日刑法修正施行後，就其所
    定數額提高為30倍。但72年6 月26日至94年1 月7 日新增或
    修正之條文，就其所定數額提高為3 倍。」；從而，刑法分
    則編各罪所定罰金刑之最高數額，於上開規定修正後並無不
    同，惟修正後刑法第33條第5 款所定罰金刑最低數額，較之
    修正前提高，修正前刑法第33條第5 款規定為有利於被告。
  (三)刑法第55條關於牽連犯之規定及第56條連續犯之規定業經刪
    除，於新法施行後，被告等於刑法修正前應論以牽連犯、連
    續犯之數犯罪行為，應予分論併罰。此條刪除雖非犯罪構成
    要件之變更，然顯已影響行為人刑罰之法律效果，自屬法律
    有變更，比較新、舊法結果，適用修正前規定論以連續犯及
    牽連犯對被告較為有利。
  (四)修正前刑法第28條規定：「二人以上共同『實施』犯罪之行
    為者，皆為共同正犯。」修正後為：「二人以上共同『實行
    』犯罪之行為者，皆為共同正犯。修正前刑法第31條第1項
    規定：因身分或其他特定關係成立之罪，其共同『實施』或
    教唆幫助者，雖無特定關係，仍以共犯論。」修正後則為：
    「因身分或其他特定關係成立之罪，其共同實行、教唆或幫
    助者，雖無特定關係，仍以正犯或共犯論。但得減輕其刑。
    」均將舊法之「實施」修正為「實行」。原「實施」之概念
    ，包含陰謀、預備、著手及實行等階段之行為，修正後僅共
    同實行犯罪行為始成立共同正犯。是新法共同正犯之範圍已
    有限縮，排除陰謀犯、預備犯之共同正犯，且新法就無身分
    之人，增列減輕其刑之規定。新舊法就共同正犯之範圍及未
    具身分之共犯之刑責，既因此而有變動，自屬犯罪後法律有
    變更，並以修正前之規定較不利於被告，應適用新法。
  (五)另修正刑法係自95年7月1日起施行，在此之前，刑法分則編
    有關罰金刑之貨幣單位係銀元；且依刑法分則編應處罰金者
    ，應適用罰金罰鍰提高標準條例第1條之規定；亦即應按各
    該具體條文制定或修正之時間先後，定其提高之倍數。惟被
    告行為後，刑法施行法增訂第1條之1，於95年6月14日經總
    統公布，並自同年7月1日起施行；該條規定：「中華民國94
    年1月7日刑法修正施行後，刑法分則編所定罰金之貨幣單位
    為新臺幣。94年1月7日刑法修正時，刑法分則編未修正之條
    文定有罰金者，自94年1月7日刑法修正施行後，就其所定數
    額提高為30倍。但72年6月26日至94年1月7日新增或修正之
    條文，就其所定數額提高為3倍」。亦即自95年7月1日起，
    刑法分則編所定罰金之貨幣單位，由原來之銀元改為新臺幣
    ；且94年1月7日刑法修正時，刑法分則編未修正之條文定有
    罰金者，自95年7月1日起，有關罰金之數額提高為30倍。刑
    法第214條罪自24年7月1日施行後即未再修正，依增訂刑法
    施行法第1條之1之規定，其罰金以新臺幣為單位，數額應提
    高30倍。此與增訂前之罰金以銀元為單位，且適用罰金罰鍰
    提高標準條例第1條前段之結果應提高10倍，而新臺幣與銀
    元之比例為3：1，換算結果亦為30倍者，並無不同。亦即增
    訂刑法施行法第1條之1之意旨，僅在使刑法規範之罰金刑之
    貨幣單位，一律改為新臺幣，並使增訂前後有關罰金刑提高
    之倍數一致，對被告而言，並無有利、不利之比較適用之問
    題，且此增訂之規定應屬罰金罰鍰提高標準條例第1條但書
    之情形，當無同條前段規定之適用，自應逕行適用刑法施行
    法第1條之1之規定。
三、核被告丙○○就其與吳英哲、「張永清」共同以偽造附表所
    示各商行負責人之簽名於出貨單上，持以向聯盛公司行使以
    詐取輪胎、鋁圈等物品後盜賣他人牟利，及被告丙○○因此
    更向聯盛公司詐取每條輪胎5 元之運貨獎金，係犯刑法第33
    9 條第1 項之詐欺取財罪及同法第216 條、第210 條之行使
    偽造私文書罪。檢察官論罪法條固未引行使偽造私文書罪，
    然起訴事實已敘明丙○○行使偽造私文書之犯行，是此部分
    本即在起訴範圍內，爰由本院補充論罪法條。被告丙○○於
    附表所示各出貨單上偽造署押之行為係偽造私文書之階段行
    為，其偽造私文書為行使偽造私文書之低度行為，為行使之
    高度行為所吸收，均不另論罪。被告丙○○與吳英哲、及自
    稱「張永清」之男子間，就上開因詐取聯盛公司輪胎、鋁圈
    後盜賣犯行所犯之詐欺取財罪及行使偽造私文書罪，互有犯
    意聯絡及行為分擔，均應論以共同正犯。被告丙○○所犯多
    次詐欺取財罪及行使偽造私文書罪間，時間緊接，所犯各係
    構成要件相同之罪名，顯係分別基於概括犯意為之，均為連
    續犯，應各依修正前刑法第56條之規定論以連續詐欺取財罪
    及連續行使偽造私文書罪，並均加重其刑。被告丙○○所犯
    上開共同連續詐欺取財罪及共同連續行使偽造私文書罪間，
    有方法目的之牽連關係，為牽連犯，應依修正前刑法第55條
    後段規定，從一重之共同連續行使偽造私文書罪處斷。
四、原審認被告罪證明確，予以論罪科刑，固非無見，惟查被告
    丙○○與吳英哲、及自稱「張永清」之男子間，就上開因詐
    取聯盛公司輪胎、鋁圈後盜賣犯行所犯之詐欺取財罪及行使
    偽造私文書罪，互有犯意聯絡及行為分擔，均應論以共同正
    犯，應適用修正後刑法第二十八條之規定較為有利，已如前
    述，原審適用舊法即有未洽。被告上訴意旨，仍執陳詞，否
    認犯罪，雖無理由，但原判決既有上開可議之處，自應由本
    院撤銷改判。爰審酌被告丙○○之犯罪動機、手段、對被害
    人所生危害，犯後猶飾詞否認犯行，態度惡劣，顯無悔意等
    一切情狀，量處有期徒刑1年。又本件被告丙○○之犯罪時
    間係在96年4月24日之前，所犯為刑法第216條、第210條之
    罪，並宣告1年6月以下之有期徒刑，合於中華民國96年罪犯
    減刑條例第2條第1項第3款規定之減刑要件，爰減其宣告刑
    二分之一。又被告行為時之易科罰金折算標準，修正前罰金
    罰鍰提高標準條例第2條前段（現已刪除）規定，就其原定
    數額提高為100倍折算1日，則本件被告行為時之易科罰金折
    算標準，應以銀元300元折算1日，經折算為新臺幣後，應以
    新臺幣900元折算為1日。又95年7月1日修正公布施行之刑法
    第41條第1項前段則規定：「犯最重本刑為五年以下有期徒
    刑以下之刑之罪，而受六個月以下有期徒刑或拘役之宣告者
    ，得以新臺幣一千元、二千元或三千元折算一日，易科罰金
    。」比較修正前後之易科罰金折算標準，以95年7月1日修正
    公布施行前之規定，較有利於被告，則應依刑法第2條第1項
    前段，適用修正前刑法第41 條第1項前段規定，諭知易科罰
    金之折算標準。至偽造如附表所示各「出貨單」上之各偽造
    客戶簽名（包含複寫部分每份共3聯，其中2聯在聯盛公司，
    另1聯則不知去向，然無證據證明業已滅失，仍應予沒收）
    ，均應依刑法第219條規定，宣告沒收【其中編號一、二及
    編三中有部分僅據證人甲○○提出「應收帳款明細單」，而
    無「出貨單」可資對照。然甲○○亦明確證稱出貨前會先打
    「出貨單」1式3聯，然後由司機至倉庫領貨運送，經客戶於
    出貨單上第1聯署名並複寫至其他2聯，1聯客戶留存，另2聯
    繳回公司，其中1聯連同「請款單」（即「應收帳款明細單
    」）向客戶請款，另1聯公司留存等語，已如前述，可見此
    即聯盛公司出貨、收款之固定交易模式，亦即只要有「應收
    帳款明細單」者，當必有「出貨單」，且其上必經被告丙○○等人偽造之客戶簽名，而此部分亦無證據證明業已滅失，
    是此部分「出貨單」1式3聯上之偽造客戶簽名，亦應予沒收
    ）。
貳、被告乙○○部分：
一、公訴意旨以：經營永盛實業有限公司之被告乙○○明知「張
    永清」等人所持有之輪胎，均係來路不明之贓物，竟仍於94
    年4 月中旬，以低於市價之10,00 元至2,000 元之價格購入
    其中20條日本大津牌輪胎後（型號分別為195/50-15 及195/
    55-15 各10條），再於94年5 月2 日轉售不知情之何居能圖
    利，因認被告乙○○涉犯刑法第349 條第2 項之故買贓物罪
    等語。
二、按不能證明被告犯罪者，應諭知無罪之判決，刑事訴訟法第
    154 條第2 項、第301 條第1 項定有明文。且認定不利於被
    告之事實，須依積極證據，苟積極證據不足為不利被告之認
    定時，即應為有利於被告之認定，更不必有何有利之證據，
    有最高法院30年上字第816 號判例可資參照。再刑事訴訟上
    證明之資料，無論其為直接或間接證據，均須達於通常一般
    之人均不致有所懷疑，而得確信其為真實之程度，始得據為
    有罪之認定，若其關於被告是否犯罪之證明未能達此程度，
    而有合理懷疑之存在，致使無從形成有罪之確信，根據「罪
    證有疑，利於被告」之證據法則即不得遽為不利被告之認定
    ，亦有最高法院76年度台上字第4986號判例可稽。再按刑法
    第349 條贓物罪之規定，係針對行為人故意收受、搬運、寄
    藏、故買或牙保贓物而在事後助成他人財產犯罪目的之惡性
    予以處罰，並非藉此課一般人民以協助追贓之責，故贓物罪
    責之成立與否，須以行為人有贓物之認識，即明知為贓物始
    克成立，合先敘明。
三、公訴人認被告乙○○涉有上揭故買贓物罪嫌，及主觀上就買
    受之輪胎確為贓物確有認識，主要論據在於依被告於警詢中
    之供述，其已明知自「張永清」處購得之輪胎價格每條僅約
    180 元，顯然低於每條1,600 元至1,800 元之市價甚多，是
    以從事輪胎、輪圈買賣為業之被告乙○○對所買受之輪胎避
    係來路不明之贓物乙節，必有相當認識。訊據被告乙○○固
    坦認曾於上開時地向一名自稱係聯盛公司業務員「張永清」
    之人，以「TFT 牌鋼圈」易入聯盛公司20條日本大津牌輪胎
    ，惟堅詞否認有何故買贓物犯行。辯稱：其不知道購入之輪
    胎係贓物為贓物等語。
四、經查：
  (一)被告乙○○於警詢中供稱：「... 張永清於94年4 月中旬以
    貨易貨我以四組17吋鋁圈共16個跟他換20條195/50-15 、19
    5/55-15 個10條）買賣來的。鋁圈與輪胎的價碼還尚缺新台
    幣壹萬伍仟元，於是張永清以現金補足給我。沒有開具收據
    。（當時張永清是如何交易的？）我在客戶的店有碰到他，
    就跟我說：他聯盛公司需要17吋鋁圈而且我也需要輪胎，所
    以才跟他以貨易貨的方式交易」等語，又稱：我已將該20條
    輪胎中之18條售予案外人何居能，另8 條則售予不知姓名之
    台北縣新店地區客戶等語（均見偵查卷第13頁至第14頁）。
    次據偵查卷附被告乙○○以永盛公司名義填具於94年5 月2
    日出售本案12條輪胎（195/50-15 及195 /55-15各6 條）之
    收據，每條單價為1,350 元，此與何居能於警詢中證稱：我
    曾向被告乙○○之永盛實業有限公司訂購該12條輪胎，我是
    以每條1,350元向乙○○買的，尚未出售他人等語（原審卷
    第25頁）相符。是衡諸商場上必以低進高售之交易常規，可
    知乙○○就本案20條輪胎向「張永清」之進貨成本，必低於
    1,35 0元。是被告乙○○於原審中，先供稱：向「張永清」
    之進貨單價為1,600元、嗣又改稱係1,800元等語，均遠高於
    其售予何居能之單價1,350元，自屬不實，本不足採。參以
    乙○○經原審訊問時亦供稱：「（你用16個17吋的鋁圈跟他
    換20條大津輪胎，他還要補你15,000元，請問大津輪胎一條
    進價多少？）1, 250元」等語（本院卷66頁），亦即，乙○○向「張永清」以以物易物方式換購入本案輪胎時，係以每
    條輪胎1,250元為其進貨成本，應可認定。
  (二)據此計算，乙○○斯時處分TFT 牌鋼圈予「張永清」時，係
    以每鋼圈2,500 元為處分價額。而據證人即聯盛公司實際負
    責人甲○○於原審到庭證稱：「（你們公司除了賣輪胎之外
    ，有沒有賣鋼圈？）有。（如果說你們客戶所要的鋼圈，你
    們公司剛好沒有這個規格的貨，有沒有跟同業間調貨？）同
    行調貨多少都會有。」又證稱：「【94年5月間大津輪胎上
    開兩種規格（即195/50-15及195/55-15）的價格？】之前有
    特價，我們進價大概1,300至1,400元。（你們賣出去？）
    1,50 0、1,600多。（你們賣輪胎一條毛利200元是合理還是
    算少的？）差不多，一成左右。（17吋的鋁圈，一個要多少
    錢？）我們的成本最便宜的目前是2,400、2,500元左右，貴
    一點的要3,000元出頭。... （用16個17吋的鋁圈換20條上
    開規格的大津輪胎，張永清還要補被告乙○○15,000元，請
    你依此計算這樣的大津輪胎一條進價多少？）『以每個鋁圈
    2,800元』，一條輪胎成本應該是1,490元。... 『如果是以
    每個鋼圈2,500元計算的話』，每條輪胎是1,250元。（這個
    2,500元是你的成本價？）差不多是成本價。（鋼圈17吋最
    便宜的是多少錢？）差不多就是2,500元。」等語（原審卷
    第63頁至第67頁）。由是可知，乙○○以每個17吋鋼圈2,50
    0元為處分價格與「張永清」互易上開20條輪胎，而以每條
    輪胎1,250元為其進貨成本，該1,250元雖然「差不多就是成
    本價」，然亦非顯然悖離市價或輪胎買賣業交易常規之過低
    價格。參以何居能本身亦開設「進利輪胎行」且以輪胎買賣
    為業，對本案輪胎合理市價當知之甚詳，猶願意以每條1,35
    0元向被告乙○○購進本案大津牌輪胎，可見伊主觀上必定
    知悉乙○○之進貨成本當低於此價格。然檢察官並未認定何
    居能涉犯故買贓物罪，可見檢察官亦未認定此每條1, 350元
    之價格（僅較每條1,250元高100元而已）顯然過低。綜此而
    論，自難認乙○○以每條1,250元價格向「張永清」購進本
    案輪胎，主觀上即明知此係顯然過低之不合理市價，亦難據
    此推論乙○○主觀上確有此係來路不明之贓物此一預見。檢
    察官雖又指稱依被告丙○○、吳英哲與「張永清」共同虛捏
    名義之出貨單所示，最早一筆係在94年4月29日，顯見至遲
    於該日乙○○即已自「張永清」處收受上開20條大津牌輪胎
    ，猶然於94年5月2日即處分出售予何居能，顯見乙○○係在
    進貨後之短期間內亟欲脫手他人，當足推認其主觀上必然知
    悉此係來路不明之贓物等語。惟衡諸一般商場交易常規，除
    非預期將來價格大幅上漲而有囤貨之舉，否則進貨後當力求
    於短期間內出售存貨以盡早實現獲利，並減少存貨囤積之鉅
    額成本，此乃再正常不過之事，絕不能成為被告主觀上確知
    進貨係來路不明贓物之論據。是檢察官此點推論尚屬無據，
    亦不足採。
五、綜上，依前揭論述及證據，尚不足認定被告涉有公訴人所指
    之故買贓物之犯行，此外復查無其他積極證明足認被告有何
    故買贓物之犯行，即屬不能證明被告犯罪，自應為無罪之諭
    知。
六、檢察官上訴意旨以：(一)被告乙○○前於輪胎公司服務，案發
    時並經營「永盛實業有限公司」（下稱永盛公司），業務內
    容為輪胎、鋁圈等，對於輪胎行情與交易方式均知之甚詳：
    被告於警詢時供稱：「以前在輪胎公司做業務員就認識何居
    能，認識有2年餘久」等語甚詳，而同日被告並自承經營永
    盛公司，且營業內容包含輪胎、鋁圈及改裝精品，此有被告
    名片1紙在卷可稽（本署95年度偵字第5750號卷第58頁）。
    又證人何居能並於警詢時證稱：「我的輪胎是向（永盛公司
    ）訂購的。」乙情明確，且有永盛公司出貨何居能所經營之
    進利輪胎行之出貨單2紙附卷足憑（同上偵卷第80頁），自
    足堪認被告熟悉輪胎交易方式與市場行情無訛。被告本案輪
    胎交易毫無任何憑證，顯與被告經驗及常情不符：查聯盛公
    司與被告素無商務往來，業據證人甲○○於警詢中證述屬實
    ，，而被告於警詢、偵查及原審審理中始終堅稱交易對象為
    聯盛公司，則被告於警詢時及96年4月20日原審準備程序中
    供述：「張永清於94年4月中旬以貨易貨我以四組17吋鋁圈
    共16個跟他換20條195/50-15、195/55- 15個10條）買賣來
    的。鋁圈與輪胎的價碼還尚缺新台幣壹萬伍仟元，於是張永
    清以現金補足給我。沒有開具收據。（當時張永清是如何交
    易的？）我在客戶的店有碰到他，就跟我說：他聯盛公司需
    要17吋鋁圈而且我也需要輪胎，所以才跟他以貨易貨的方式
    交易」、「（你跟聯盛公司進這批輪胎，聯盛公司有無開發
    票給你？）沒有。假如我銷貨出去，我也沒有開發票給我的
    客戶，假如我的客戶要發票，我就叫我的上游廠商開發票給
    客戶。（這批輪胎進貨時，有無任何證據或單據或憑證可以
    支持你所述，是以每條1600元向聯盛公司購買？）沒有。但
    是聯盛公司出這批貨給我應該有打出貨單。（你有無看到聯
    盛公司上面所登載是出貨給你的出貨單？）沒有。」等情，
    顯與一般日常生活經驗有悖，蓋雙方公司正當交易，豈會毫
    無任何憑據，此參照何居能猶能提出被告公司開立之出貨單
    乙情益明（同上偵卷第54頁、第80頁）。況原審判決業已認
    定張永清詐得上開輪胎轉賣，則張永清務求儘速銷贓，豈有
    如被告警詢所述再付1萬5千元差額而與被告以貨易貨之理？
    再者，被告既未曾與聯盛公司有何業務往來，自無信任關係
    存在，更無如上開警詢時所辯，在客戶的店碰到張永清即以
    貨易貨，捨下單訂貨直接接觸聯盛公司而不為之理。退步而
    言，被告與聯盛公司俱以販售為業，聯盛公司甲○○更於96
    年8月14日審理中到庭證稱聯盛公司為中盤商，則雙方以貨
    易貨增加銷售過程中無益的流程，徒然提高成本而已，更足
    以顯示被告辯詞不足採信，此參照甲○○證述：「（你有沒
    有通過同業間因為要調貨，所以用自己的輪胎跟別人換鋼圈
    ？）沒有，我們都算錢的。」等語益明（96年8月14日原審
    審判筆錄第12頁）。(二)本件被告交易金額明顯偏低不符市場
    行情：被告固然自承以貨易貨之大津輪胎進價為1,250元（
    同上審判筆錄第12頁），惟證人即聯盛公司業務員吳英哲到
    庭證述：本案「（大津輪胎195/50-15價格？）大概是1800
    至200 0元，是批發價。（195/55-15的價格？）一樣。」等
    情明確（97年12月9日審理筆錄參照），則被告進價明顯低
    於批發行情，縱以特價行情而論，參照甲○○證述：「（94
    年5月間大津輪胎上開兩種規格的價格？）之前有特價，我
    們進價大概1300、1400元。（像這種195、15吋的輪胎，在
    94年5月間，向中盤進貨，一條大概1200元或1150元，這個
    價格是合理的行情還是顯然偏低？）除非是倒店貨，否則正
    常的情況不可能。因為我們的進貨成本就1300多元。」等語
    （同上審判筆錄），亦足認定被告進價1,250元、出價1,350
    元顯不可能。綜上，被告在輪胎行業經驗資歷非淺，對於正
    常交易方式知之甚詳，縱認所辯以貨易貨云云為可採，猶無
    憑無據率行交易，更以低於行情之不可能的價格購入本案輪
    胎，自難謂毫無贓物認識，原審判決逕為被告無罪之判決，
    尚非無可資研求之處云云。惟查：被告確實不知購入之輪胎
    為贓物等事實，業據原審調查翔實並於判決中說明，是以本
    案事證已臻明確，公訴人所舉之證據均不足以據為不利被告
    之認定。原審以被告之犯罪不能證明，諭知被告無罪，已於
    判決理由詳敘其證據取捨之理由，核無不合。檢察官上訴意
    旨尚非的論，上訴為無理由，應予駁回。
據上論斷，應依刑事訴訟法第369條第1項前段、第364條、第299
條第1項前段、第368條，刑法第2條第1項前段、第28條、第216
條、第210條、第339條第1項、第219條、修正前刑法第56條、第
55條後段、第41條第1項，修正前罰金罰鍰提高標準條例第2條，
中華民國96年罪犯減刑條例第2條第1項第3款、第7條、第9條，
現行法規所定貨幣單位折算新台幣條例第2條，判決如主文。
本案經檢察官鄭龍照到庭執行職務。
中    華    民    國    98    年     4    月     8    日
                  刑事第一庭審判長法  官  葉騰瑞
                                  法  官  王炳梁
                                  法  官  莊明彰
以上正本證明與原本無異。
偽造文書部分得上訴，如不服本判決，應於收受送達後10日內向
本院提出上訴書狀，其未敘述上訴之理由者並得於提起上訴後10
日內向本院補提理由書（均須按他造當事人之人數附繕本）「切
勿逕送上級法院」。
其餘不得上訴
                                  書記官  吳金來
中    華    民    國    98    年     4    月     8    日
附錄：本案論罪科刑法條全文
中華民國刑法第210條
（偽造變造私文書罪）
偽造、變造私文書，足以生損害於公眾或他人者，處 5 年以下有
期徒刑。
中華民國刑法第216條
（行使偽造變造或登載不實之文書罪）
行使第 210 條至第 215 條之文書者，依偽造、變造文書或登載
不實事項或使登載不實事項之規定處斷。
中華民國刑法第339條
（普通詐欺罪）
意圖為自己或第三人不法之所有，以詐術使人將本人或第三人之
物交付者，處5 年以下有期徒刑、拘役或科或併科1 千元以下罰
金。
以前項方法得財產上不法之利益或使第三人得之者，亦同。
前二項之未遂犯罰之。
附表
┌──┬───────┬──────┬──────┬─────┬────┬─────────┐
│編號│客戶名稱      │出貨單編號  │出貨日期    │數量      │金額（新│出貨單上偽造之客戶│
│    │              │            │            │          │臺幣）  │簽名（連同複寫至其│
│    │              │            │            │          │        │他2 聯各有3 枚偽造│
│    │              │            │            │          │        │簽名，均應沒收）  │
├──┼───────┼──────┼──────┼─────┼────┼─────────┤
│一  │正群汽車維修廠│0000000000  │94年4 月2 日│鋁圈4 個  │13,200元│不詳              │
│    │（台北市重慶北├──────┼──────┼─────┼────┼─────────┤
│    │路4段217號）  │0000000000  │94年4 月28日│米其林輪胎│49,020元│不詳              │
│    │              │            │            │12條      │        │                  │
│    │              ├──────┼──────┼─────┼────┼─────────┤
│    │              │0000000000  │94年5 月5 日│BS輪胎4 條│11,200元│「鄭」            │
│    │              │            │            ├─────┼────┤                  │
│    │              │            │            │大津輪胎  │23,600元│                  │
│    │              │            │            │8 條      │        │                  │
│    │              │            │            ├─────┼────┤                  │
│    │              │            │            │米其林輪胎│29,412元│                  │
│    │              │            │            │10條      │        │                  │
├──┼───────┼──────┼──────┼─────┼────┼─────────┤
│二  │嘉益輪胎行（台│0000000000  │94年4 月26日│大津輪胎  │200,600 │「嘉益」          │
│    │北縣新店市安康│            │            │75條      │元      │                  │
│    │路1 段105 號）├──────┼──────┼─────┼────┼─────────┤
│    │              │0000000000  │94年5 月14日│米其林輪胎│127,360 │「王」            │
│    │              │            │            │56條      │元      │                  │
│    │              ├──────┼──────┼─────┼────┼─────────┤
│    │              │0000000000  │94年5 月18日│鋁圈4 個  │10,400元│「嘉益」          │
│    │              │            │            │          │        │                  │
│    │              ├──────┼──────┼─────┼────┼─────────┤
│    │              │0000000000  │94年5月19日 │BS輪胎1條 │未載明  │不詳              │
│    │              │            │            ├─────┼────┤                  │
│    │              │            │            │BS輪胎10條│19,600元│                  │
│    │              │            │            ├─────┼────┤                  │
│    │              │            │            │鋁圈4個   │9,200元 │                  │
├──┼───────┼──────┼──────┼─────┼────┼─────────┤
│三  │國揚輪業天母店│0000000000  │94年5 月4 日│BS輪胎2 條│未載明  │不詳              │
│    │（思汗有限公司│            │            ├─────┼────┤                  │
│    │，台北市士林區│            │            │BS輪胎20條│35,600元│                  │
│    │天母北路50號1 │            │            │          │        │                  │
│    │樓）          │            │            │          │        │                  │
├──┼───────┼──────┼──────┼─────┼────┼─────────┤
│四  │永盛實業有限公│0000000000  │94年4 月29日│大津輪胎  │64,000元│難以辨識          │
│    │司（台北縣蘆洲│            │            │32條      │        │                  │
│    │市○○街108 巷│            │            │          │        │                  │
│    │5 弄14號）    ├──────┼──────┼─────┼────┼─────────┤
│    │              │0000000000  │94年5 月5 日│大津輪胎  │47,800元│「盛」            │
│    │              │            │            │19條      │        │                  │
│    │              │            │            ├─────┼────┤                  │
│    │              │            │            │米其林輪胎│19,512元│                  │
│    │              │            │            │4 條      │        │                  │
│    │              ├──────┼──────┼─────┼────┼─────────┤
│    │              │0000000000  │94年5 月25日│米其林輪胎│15,400元│難以辨識          │
│    │              │            │            │4 條      │        │                  │
│    │              │            │            ├─────┼────┤                  │
│    │              │            │            │大津輪胎  │21,200元│                  │
│    │              │            │            │8 條      │        │                  │
│    │              ├──────┼──────┼─────┼────┼─────────┤
│    │              │0000000000  │94年5 月27日│BS輪胎4 條│12,200元│難以辨識          │
│    │              │            │            ├─────┼────┤                  │
│    │              │            │            │TA拉1.6 中│3,500元 │                  │
│    │              │            │            │全        │        │                  │
│    │              ├──────┼──────┼─────┼────┼─────────┤
│    │              │0000000000  │94年5 月31日│BS輪胎13條│26,800元│「盛」            │
│    │              │            │            │          │        │                  │
├──┼───────┼──────┼──────┼─────┼────┼─────────┤
│五  │金城輪胎行（台│0000000000  │94年4 月27日│大津輪胎  │30,400元│難以辨識          │
│    │北市士林區重慶│            │            │8 條      │        │                  │
│    │北路4 段145 號├──────┼──────┼─────┼────┼─────────┤
│    │）            │0000000000  │94年4 月28日│大津輪胎  │12,000元│難以辨識          │
│    │              │            │            │3 條      │        │                  │
│    │              │            │            ├─────┼────┤                  │
│    │              │            │            │米其林輪胎│16,340元│                  │
│    │              │            │            │4 條      │        │                  │
│    │              ├──────┼──────┼─────┼────┼─────────┤
│    │              │0000000000  │94年5 月16日│大津輪胎  │77,000元│難以辨識          │
│    │              │            │            │28條      │        │                  │
│    │              │            │            ├─────┼────┤                  │
│    │              │            │            │鋁圈12個  │38,400元│                  │
├──┼───────┼──────┼──────┼─────┼────┼─────────┤
│六  │開揚輪胎行（台│0000000000  │94年4 月27日│米其林輪胎│93,900元│「王」            │
│    │北市北投區中央│            │            │44條      │        │                  │
│    │北路4 段456 號├──────┼──────┼─────┼────┼─────────┤
│    │）            │0000000000  │94年5 月10日│米其林輪胎│20,247元│「王太山」        │
│    │              │            │            │9 條      │        │                  │
└──┴───────┴──────┴──────┴─────┴────┴─────────┘


司法院資訊處製作；財團法人民間司法改革基金會備份。
